

Alexander Fabrizio Zavaleta Chup

INGENIERO DE SISTEMAS - PROGRMADOR WEB

<u>fabriziozch@gmail.com</u>

O Trujillo, Perú

940469955

Datos personales

Permiso de conducir

Nacionalidad Peruana

Fecha de nacimiento 20 de Marzo del 2000

Perfil profesional

Soy egresado de la carrera de Ingeniería de Sistema de la "Universidad de Privada del Norte" con experiencia previa en el ámbito laboral. Entre mis grandes competencias y virtudes son la profunda pasión y compromiso con mi profesión y la organización a quien le brinde mis servicios. Producto de ello, he desarrollado capacidades de ser una persona muy adaptable, metódica, creativa, autodidacta, sociable y organizada, por lo que se me hace sencillo el trabajar en equipo y a seguir los objetivos que se me tracen.

Experiencia laboral

Desarrollador y soporte del área de TI, Eyncor, Trujillo

Febrero 2022 — Actualidad

Responsable de desarrollar nuevas funcionalidades y dar mantenimiento el sistema ERP que ofrece la empresa. Dar soporte a los usuarios pertenecientes a la red de empresas a nivel nacional que utilizan dicho sistema.

Supervisor del área de Sistemas, Deco Tec, Trujillo

Enero 2022 — Enero 2023

Responsable de la implementación del sistema que abarcan los procesos de cadena de suministro de las cuatro sucursales que posee la empresa. Supervisar, capacitar y asistir a los colaboradores con el correcto funcionamiento y estado de los datos, sistemas y herramientas informáticas que provee de información a la gerencia para la toma de decisiones.

Programador web, Nvisual, Trujillo

Abril 2022 — Julio 2022

Encargado de un proyecto de migración de tecnología de la aplicación web de tipo CRUD.

Teaster, ImaginaTec, Trujillo

Enero 2019 — Marzo 2019

Integrante del equipo de testing y control de calidad. Encargado de elaborar, documentar y ejecutar test manuales y automatizados a los diferentes proyectos desarrollados por la empresa.

Formación

Ingeniería de Sistemas, Universidad Privada del Norte, Trujillo

2018 - 2022

Acreditación internacional por altos estándares y calidad educativa.

Educación Primaria y Secundaria Completa, Colegio San José Obrero Marianistas, Trujillo

2006 - 2017

Acreditación internacional por su excelencia educativa.

Idiomas

Español

Ingles

Microsoft SQL

Cursos

Desarrollo web, Udemy

Marzo 2020 — Presente

Manejo de redes, CISCO

Septiembre 2021 — Diciembre 2021

Ingles Intermedio, Certificación PET Cambridge

2014

Competencias

My SQL

Oracle Database

C#

JavaScript

C++

Spring Tools

PHP

ScriptCase

Java

Python

HTML/CSS

Referencias

Alejandro Moreno Roman de SEDALIB

994 847 290

Pier Delfín Mannuci de Grupo Costa del Sol

986 280 381

React.js

Node.js

Hobbies

Videojuegos, programar, danzas y gimnasio